# 收购少数股权账务处理？

提问人：1091 时间：2014-02-26 17:55:16
甲公司 2010 年出资 700 万、乙公司出资 300 万共同设立丙公司，甲占70%股权，丙公司自设立以来，一直亏损，后以 2012 年 10 月 31日为评估基准日，对丙公司净资产进行评估，甲乙公司以评估值为作价基础，双方于 2013 年 4 月末完成股权转让，丙当日30%净资产账面值 80 万元，评估值 100 万元，作价 100 万，股权转让完成后，甲公司持有丙100%股权，请问甲公司如何编制合并报表，合并报表时是否需要将账面值调整为公允值？理论依据是？谢谢。

回答人：chenyiwei
按《企业会计准则解释第 2 号》第二条处理。丙公司各项资产、负债在甲公司合并报表层面的计量金额不变。合并报表层面调整资本公积的金额＝收购少数股权对价款 100 万－该 30 ％股权在收购少数股权交易日对应的丙公司帐面净资产 80 万＝ 20 万。